# 股东向企业投入资金问题

提问人：西楼看月 时间：2013-03-20 16:17:00
股东在企业成立后，又追加了对企业的投入，是否需要验资，能否直接计入资本公积，需要什么手续？

回答人：chenyiwei
如果追加投资不变更注册资本和实收资本，则无需验资，直接计入资本公积即可。但这种做法有很大的税收风险，所以往往需要把追加投资额对应的所得税额提取出来，计入资本公积的是扣税后的净额。